臺灣板橋地方法院刑事判決　　　　　　　96年度易字第1178號
公　訴　人　臺灣板橋地方法院檢察署檢察官
被　　　告　甲○○
上列被告因違反毒品危害防制條例案件，經檢察官提起公訴（96
年度毒偵字第2323號），本院受理後被告為有罪之陳述，改行簡
式審判程序，判決如下：
    主  文
甲○○施用第二級毒品，累犯，處有期徒刑柒月。扣案之第二級
毒品甲基安非他命驗餘淨重零點零伍貳肆公克沒收銷燬，吸食器
壹組沒收。
    事  實
一、甲○○前於民國88年間因施用毒品案件，經本院以88年度毒
    聲字第3759號裁定送觀察、勒戒後，認無繼續施用毒品之傾
    向，經臺灣板橋地方法院檢察署檢察官於88年7 月5 日以88
    年度偵字第15199 號為不起訴處分確定；又於89年間因施用
    毒品案件，經本院以89年度毒聲字第3287號裁定送觀察、勒
    戒後，認無繼續施用毒品之傾向，經臺灣板橋地方法院檢察
    署檢察官於89年6 月12日以89年度毒偵字第3968號為不起訴
    處分確定；復於90年間因施用毒品案件，經本院以90年度毒
    聲字第1555號裁定令入戒治處所施以強制戒治並經臺灣板橋
    地方法院檢察署檢察官聲請簡易判決處刑，其中強制戒治部
    分於91年1 月18日停止戒治所餘期間付保護管束，迄91年4
    月8 日期滿，聲請簡易判決處刑部分則經本院於90年8 月24
    日以90年度重簡字第790 號判處有期徒刑四月確定；又於90
    年間因犯竊盜罪，經本院於90年4 月20日以90年度易字第11
    73號判處有期徒刑三月確定，前開兩案罪刑，嗣經本院以90
    年度聲字第3236號裁定應執行有期徒刑六月確定，並於91年
    7 月17日執行完畢。甲○○又於93年間因施用毒品案件，經
    本院於94年2 月23日以93年度簡字第4096號判處有期徒刑四
    月確定；再於94年間因犯贓物罪，經本院於94年4 月13日以
    94年度易字第108 號判處有期徒刑三月確定；繼於94年間因
    犯竊盜罪，經本院於94年4 月29日以94年度簡字第1663號判
    處有期徒刑四月確定，上開三案罪刑，再經本院以94年度聲
    字第1722號裁定應執行有期徒刑九月確定；復於94年間另犯
    贓物罪，經本院於94年7 月26日以94年度簡字第3422號判處
    有期徒刑六月確定，嗣上揭案件罪刑經合併執行，於95年8
    月5 日縮刑期滿執行完畢。猶不知悔改，復基於施用第二級
    毒品甲基安非他命（起訴書載為安非他命）之犯意，於96年
    3 月14日晚上10時許，在臺北縣林口鄉○○○路○路邊偏僻
    處，以玻璃球吸食器點火燒烤後吸食煙霧之方式，施用第二
    級毒品甲基安非他命一次。嗣於96年3 月16日上午11時許，
    在臺北縣三重市○○街臨218 之2 號前為警查獲，並扣得其
    所有供己施用之第二級毒品甲基安非他命驗餘淨重0.0524公
    克及施用毒品甲基安非他命之吸食器一組，且經採尿驗悉。
二、案經臺北市政府警察局中正第一分局報請臺灣板橋地方法院
    檢察署檢察官偵查起訴，經本院改以簡式審判程序審理。
    理  由
一、訊據被告甲○○於本院審理時對其於上揭時、地施用第二級
    毒品甲基安非他命之犯行，業已坦承不諱。又被告經警詢問
    後所採集之尿液經送檢驗結果，呈施用第二級毒品甲基安非
    他命之陽性反應，有臺灣尖端先進生技醫藥股份有限公司於
    96年3 月23日出具之濫用藥物尿液檢驗報告一件附卷可稽。
    又扣案之透明結晶，經送交通部民用航空局航空醫務中心鑑
    驗結果，確含第二級毒品甲基安非他命成分，驗餘淨重0.05
    24公克，亦有該中心於96年4 月25日出具之毒品鑑定書在卷
    可憑。此外，復有被告所有供己施用第二級毒品甲基安非他
    命所用之吸食器一組扣案可證。再者，被告前於88年間因施
    用毒品案件，經本院以88年度毒聲字第3759號裁定送觀察、
    勒戒後，認無繼續施用毒品之傾向，經臺灣板橋地方法院檢
    察署檢察官於88年7 月5 日以88年度偵字第15199 號為不起
    訴處分確定；又於89年間因施用毒品案件，經本院以89年度
    毒聲字第3287號裁定送觀察、勒戒後，認無繼續施用毒品之
    傾向，經臺灣板橋地方法院檢察署檢察官於89年6 月12日以
    89年度毒偵字第3968號為不起訴處分確定；復於90 年 間因
    施用毒品案件，經本院以90年度毒聲字第1555號裁定令入戒
    治處所施以強制戒治，嗣於91年1 月18日停止戒治所餘期間
    付保護管束，迄91年4 月8 日期滿，此有臺灣高等法院被告
    前案紀錄表附卷可參，是被告乃經強制戒治執行完畢釋放後
    ，五年內再犯施用毒品之犯行，至為灼然。綜上，足認被告
    自白與事實相符，罪證明確，犯行洵堪認定。
二、查甲基安非他命係毒品危害防制條例第2 條第2 項第2 款所
    列之第二級毒品。核被告所為，係犯毒品危害防制條例第10
    條第2 項之施用第二級毒品罪。被告於施用毒品甲基安非他
    命而持有該毒品之低度行為，應為施用之高度行為所吸收，
    不另論罪。又查被告曾於90年間因施用毒品案件，經本院於
    90年8 月24日以90年度重簡字第790 號判處有期徒刑四月確
    定；又於90年間因犯竊盜罪，經本院於90年4 月20日以90年
    度易字第1173號判處有期徒刑三月確定，前開兩案罪刑，嗣
    經本院以90年度聲字第3236號裁定應執行有期徒刑六月確定
    ，並於91年7 月17日執行完畢。又於93年間因施用毒品案件
    ，經本院於94年2 月23日以93年度簡字第4096號判處有期徒
    刑四月確定；再於94年間因犯贓物罪，經本院於94年4 月13
    日以94年度易字第108 號判處有期徒刑三月確定；繼於94年
    間因犯竊盜罪，經本院於94年4 月29日以94年度簡字第1663
    號判處有期徒刑四月確定，上開三案罪刑，再經本院以94年
    度聲字第1722號裁定應執行有期徒刑九月確定；復於94年間
    另犯贓物罪，經本院於94年7 月26日以94年度簡字第3422號
    判處有期徒刑六月確定，嗣上揭案件罪刑經合併執行，於95
    年8 月5 日縮刑期滿執行完畢，有臺灣高等法院被告前案紀
    錄表在卷可按，其於有期徒刑執行完畢後五年內，故意再犯
    本案之罪，係屬累犯，應依刑法第47條第1 項規定加重其刑
    。爰審酌被告年值青壯，不思尋求正當之身心發展，前曾有
    毒品前科，仍不知警惕，竟又施用足以導致精神障礙、性格
    異常，甚至造成生命危險之毒品，戕害一己之身心健康，對
    社會治安可能之危害程度非微，惟其於犯罪後尚能坦承犯行
    等一切情狀，量處如主文所示之刑，以示懲儆。
三、扣案之第二級毒品甲基安非他命驗餘淨重0.0524公克，不問
    屬於犯人與否，爰依毒品危害防制條例第18條第1 項前段規
    定，併予宣告沒收銷燬。又扣案之吸食器一組，則係被告所
    有供己施用第二級毒品甲基安非他命所用，爰依刑法第38條
    第1 項第2 款規定，併予宣告沒收。
據上論斷，應依刑事訴訟法第273 條之1 第1 項、第299 條第1
項前段，毒品危害防制條例第10條第2 項、第18條第1 項前段，
刑法第11條前段、第47條第1 項、第38條第1 項第2 款，判決如
主文。
本案經檢察官蔡元仕到庭執行職務
中　　華　　民　　國　　96　　年　　6 　　月　　12　　日
                    刑事第一庭    法  官  張江澤
以上正本證明與原本無異。
如不服本判決，應於判決送達後十日內，向本院提出上訴狀。
                                  書記官  林怡秀
中　　華　　民　　國　　96　　年　　6 　　月　　12　　日
附錄本案論罪科刑法條全文：
毒品危害防制條例第10條
施用第一級毒品者，處六月以上五年以下有期徒刑。
施用第二級毒品者，處三年以下有期徒刑。
